Inventaris van het archief van de Hoge Krijgsraden en Zeekrijgsraden, 1607-1794
Nationaal Archief, Den Haag
contra Heurne, Deliana van; 12-3-1692 263
Arckel, Franchois van
contra Schout, Godert van der; 10-3-1691 263
Arckel, Franchois van
contra Vlierden, Charles van; 10-3-1691 263
Astenhuys, ?
contra Connestable, Johan; 31-3-1683 263
Attenhoven, Johannes Ernestus Christianus van; Lange, mr. Arent de
contra Slijpe, Adriaan Hendrik van; 19-2-1754 322
Augier, Jan
contra Auverne, marquis de; 6-12-1692 263
Barnewal,?
contra Monck,?; 11-3-1687 263
Bastiaanse, mr. Johan; Thuzet Judick, Elisabeth
contra Dijkman, Jan Jacob; 30-10-1778 322
Beaufort, mr. Pieter
contra Boelens, Pieter van; 20-10-1700 263
Beaulieu, Peaul de
contra Goossensz, Thomas; 13-10-1692 263
Beerenbroek en zoon, A.
contra Hambach, P.; Domselaer, J. v.; 18-7-1749 322
Bellasis, ?
contra Tillinghton, ?; 11-3-1687 263
Bellechiere, Clara
contra Does, Simon van der; 12-7-1688 263
Bemmel, Mr. Dirck van
contra Coninck, Johan de; 17-6-1688 263
Bemmel, Mr. Dirck van
contra Panhuysen, W.; 17-6-1688 263
Benetru, Johan
contra Kaps, ?; 2-7-1693 263
Bent, Michiel; Helot, Cornelis
contra Seys, J.; 20-10-1700 263
Benthem, Eduart van
contra Greve, ?; 10-11-1704 263
Beresteyn, mr. Gijsbert van
contra Drijnborn, Willem baron de; 29-1-1692 263
Berlicum, Johanna van
contra Versterre, mr. Pieter; 23-7-1700 263
Bernardi
contra Monck, ?; 11-3-1687 263
Bidloo, mr. Govert
contra Manneel, W. van; 4-11-1704 263
Bijstervelt, Daniel Engelbert
contra Ravens, Jan Pieter; 14-9-1750 322
Bitter, Catharina de
contra Heldenbrant, Frederick de; 18-3-1698 263
Boeckholt, weduwe van
contra Broeckhuysen, N. van; 4-9-1705 263
Boeckholt, weduwe van Adolph van
contra Boelens, P. van; 18-11-1704 263
Boel, Ary
contra Falaisse, J.; 28-7-1750 322
Boers, Leendert
contra Horsman, Jan Willem; 17-4-1750 322
Bogaert, Philips
contra Grandiere, Johan de la; 3-2-1702 263
Bois, Dirk
contra Ruyll, Gerard Coenraed Cornelis; 20-11-1764 322
Bomhouwer, Pieter
contra Lottum, graaf van; 8-7-1704 263
Boons, Wilhelmus
contra Frantzen, J.W.; 4-10-1782 322
Booten, Ferdinand
contra Someren van Vrijenes, ? van; 29-7-1750 322
Born, ?
contra Monck, ?; 11-3-1687 263
Bosch, Johan
contra Connestable, Johan; 31-3-1683 263
Bosch, Otto
contra Leutrum, baron van; 15-1-1750 322
Bose, Carel baron van
contra Strotke, Carel; 21-5-1753 322
Bosvelt, Jacob van
contra Veltman, Johan Abraham; 30-10-1753 322
Bourbon, Pontus de
contra Swaeffken, Asueer; 3-3-1690 263
Boven, Johan der
contra Eychler, J.; 20-10-1700 263
Boven, Johan der
contra Rouwenoort, H. van; 3-2-1702 263
Boxhoorn, Maria
contra Uyttenhove, Hendrick van; 15-1-1685 263
Breda, Willem van
contra Steenhuysen, Maximiliaen van; 19-5-1688 263
Bregt, Hendrick van
contra Dorp, Johan van; 23-7-1700 263
Bregt, Hendrick van; ook als erfgenaam van Abraham van Bregt
contra Quaet, Adriaen; 3-2-1700 263
Bridouw, Anna Geertruid
contra Kronenbagh, Fredrik Adolph; 22-7-1754 322
Bruynincx, Maria
contra Asperen, Heer van; 29-5-1688 263
Burch, Simon van der
contra Knoll, S.A.; 20-12-1779 322
Burse, Mariorice
contra Connestable, Johan; 31-3-1683 263
Busche, Christiaan Wilhelm van den
contra Vogelsang, Frederik Wilhelm van; 4-12-1780 322
Calmer, Liesman
contra Boode, August baron de; 11-11-1749 322
Campen, Johan van
contra Connestable, Johan; 31-3-1683 263
Chion de Verger, ?
contra Rocque, ? de la; 6-12-1748 322
Clooster, Fredrick Joost van den
contra Schimmelpenninck van der Oye, Adriaen; 19-4-1692 263
Cocq de Punelle, Hendrick
contra Obskhul, ?; 8-1-1692 263
Coen, Nicolas
contra Connestable, Johan; 31-3-1683 263
Coenders, Hendrick
contra Swaeffken, Diderik Gerard; Ossenburg, Abraham van; 3-2-1700 263
Coenraets, W.
contra Theil de Lacan, J.A. du; 22-2-1754 322
Comans, Matthijs
contra Blair de Balthajock, Johan (en zoon); 20-10-1700 263
Constant, Jean Pierre
contra Collignon, Jean François de; 20-4-1750 322
Cornille, Philippe
contra Ravens, J.M.; 3-7-1782 322
Cossignon, Etienne
contra Raders, Ernst van; 17-9-1756 322
Crediteuren van ? de Lassaras
contra Lassaras, wijlen ? de; 30-11-1770 322
Crediteuren van C.J. van Nieuwkerken, genaamd Van Nijvenheim
contra Nieuwkerken genaamd Van Nijvenheim, Carel Jacob; 21-2-1778 (17-10-2013 Niet aangetroffen in depot) 322
Crediteuren van de boedel van majoor v.d. eskadrons wijlen Hoey, Arnold van; 19-7-1756 322
Crediteuren van de insolvente boedel van J.W. van den Wall
contra Wall, Joost Willem van den; 30-10-1778 322
Crediteuren van wijlen J.H. van Peterson
contra Peterson, wijlen J.H. van; 22-12-1779 322
Crediteuren van wijlen R.W. van Zuylen van Nyevelt
contra Zuylen van Nyevelt, wijlen R.W. van; 11-7-1776 322
Cuper, Geertruyd; Cuper, Gijsbert
contra Broeckhuysen, Wolter Jan; 8-7-1704 263
Cuyck, Aert van
contra Veldman, ?; 28-7-1704 263
Dalbagh, Paul
contra Bronckhorst, Reyndert van; 14-5-1687 263
Dalbagh, Paul
contra Bronckhorst, Reynier van; 12-7-1688 263
Davids, Eliazar
contra Ravens, J.M.; 18-11-1778 322
Dekkers, Johanna
contra Bouljon, Frederik; 27-2-1777 322
Desart, Beatrix
contra Ravens, Mr. Jan Martinus; 8-11-1779 322
Deshous, Simon
contra Franc de l'Arché, Ch. J. le; 6-5-1779 322
Dijck, Willem van
contra Attenhoven, ? van; 21-12-1779 322
Dijckhuysen, Gerrit
contra Nimegen, Pieter van; 27-8-1704 263
Dijk, Dirk ten
contra Poplay, W.M.; 24-3-1783 322
Dockum, Benedictus Diderick
contra Pieter, Matheus; 18-3-1690 263
Dockum, Benedictus Diderick
contra Torsay, Heer de; 18-3-1690 263
Dockum, Benedictus Diderick
contra Putten, Herman van; 18-3-1690 263
Dousen, Maria
contra Bevere, ? van; 4-11-1706 263
Driehuys, Dirk
contra Lantz, Philippus Johannes; 6-7-1756 322
Edersheim, Moses
contra Paix, H. de; 20-12-1779 322
Elias, Albert; Mast, Robbert van der; Thouars, marquis de; Hoogop
contra Ourijk, Huybert van; Thiel, mr. Everhardt van; 18-7-1749 322
Elin, Remus Floris
contra Hacfort, Berend Allard; Deick, Anna van; 19-3-1756 322
Enderlij de Monzwigg, Jean Pierre
contra Dam, Charles vicomte van; 3-3-1756 322
Engelaer, Petronella
contra Quaet, baron de; 23-3-1690 263
Erkens, mr. Laurentius
contra Breda, baron de; 8-12-1756 322
Ernotte, Mattheus
contra Ruvynes, François de; 11-3-1756 322
Espendonck, Laurens van
contra Connestable, Johan; 31-3-1683 263
Evamerin, Maria Dorothea
contra Frensel, Johan Fredrick; 3-2-1702 263
Everts, H.; Sevenaer, W.
contra Fengens, Mathias; 17-6-1704 263
Eyghler, Johan
contra Connestable, Johan; 31-3-1683 263
Favre, Jean
contra Eeck, ? van; 22-9-1704 263
Feux, Cornelia de
contra Niessen, Jacobus; 4-4-1777 322
Fiel, Hendrina
contra Boulan, Jean Francoy; 5-8-1687 263
Flaman, Andries
contra Strothe, E.C. de; 5-10-1753 322
Flok, Helena
contra Schouten, Jan; 6-6-1753 322
Flooydt, ?
contra Monck, ?; 11-3-1687 263
Flooydt, ?
contra Monck, ?; 11-3-1687 263
Foulon, Guillaume de
contra Genotsman, Eckart; 28-9-1693 263
Fumael, Franchoys
contra Wullen, Willem van; 29-5-1688 263
Gallieris, Jacob Jan
contra Thierheimb, Ferdinant Gundaffer graaf en heer van; 15-1-1750 322
Gans, Cornelis en Groelardt, Steven
contra Connestable, Johan; 31-3-1683 263
Gardingen, Anthony van
contra Maus von Köhler, J.C.; 24-12-1750 322
Geoffroy, Pieter
contra Corregie, Francoy; 12-3-1692 263
Gerrits, Peter
contra Volckeringh, Meynhart; 14-1-1688 263
Gertsen, Ludovicus
contra Voogt, Lambertus; 8-11-1765 322
Gillery, Marck
contra Tailler, William; 30-12-1687 263
Gnoetsman, Everhardt
contra Lamy, A.; 14-1-1688 263
Gompertz, Benedictus Levi
contra Someren van Vrijenes, H. van; 10-11-1750 322
Goor, Johan Wijnand
contra Born, ?; 19-5-1688 263
Goris, Zeger
contra Boucholt, Willem; 24-7-1700 263
Goris, Zeger
contra Colijn, Franchois; 20-10-1700 263
Goris, Zeger
contra Katselaer, ?; 20-10-1700 263
Goris, Zeger
contra Bentinck, H.W.; 20-10-1700 263
Gort, Nicolas van der
contra Espendonck, de kinderen en erfgenamen van Laurens van; 14-1-1688 263
Graham, Colin D.
contra Dundas, ?; 25-11-1778 322
Grandjean, Nicolaes; Brabant, Jean
contra Haert, ? de; 14-9-1705 263
Gras, Benedictus
contra Solgauw, Hendrik van; 14-1-1688 263
Grims, Hendrick
contra Bouckholt, W. de; 26-4-1700 263
Grims, Hendrick
contra Haye, S. de la; 27-4-1700 263
Groenewald, Anthony
contra Versfelt, ?; 13-4-1780 322
Groenewald, Anthony; Doorn, Leonardus van; Kraakman, N.
contra Hogenhuysen, W. van; 17-4-1780 322
Grootenray, Johan Hendrik
contra Oyen, Louis Anthony van; 22-7-1754 322
Guitard, Jacob
contra Dijkman, Jan Jacob; 6-5-1779 322
Hacquort, Adriana
contra Sichtermans, Herman; 25-3-1690 263
Haeften, Dorothea van
contra Vogel, Willem; 3-3-1690 263
Haen, Jacobus de
contra Achijn, ?; 19-5-1688 263
Hamel, Anthony
contra Aelmans, L.; 18-12-1778 322
Hanenburgh, Walraet van
contra Solgau, H. van; 29-5-1688 263
Hanssen, Pieter
contra Hoffman, ?; 2-7-1704 263
Hansson, Johanna
contra Embeeck, Balthasar d'; 23-7-1700 263
Hartel, Johannes
contra Tottleben, Gottlob Curt Heinrich graaf von; 5-7-1754 322
Hartman, Johan
contra Uttenhoven, Hendrick van; 21-3-1690 263
Hartog, Johanna de
contra Biljoux, Bartholomeus; 4-7-1777 322
Hartog, Simon
contra Frantzen, Jan Willem; Fayan, Maria de; 20-3-1783 322
Hastenbergh, H. van
contra Connestable, Johan; 31-3-1683 263
Hayles, ?
contra Brudnel, ?; 11-3-1687 263
Hayles, ?
contra Schroophouwer, Emanuel; 11-3-1687 263
Hayles, ?
contra Grims, Johan; 11-3-1687 263
Hayles, ?
contra Konnock, Willem; 11-3-1687 263
Hayles, ?
contra Mackelligot, ?; 11-3-1687 263
Hayles, ?
contra Farrewel, Jan; 11-3-1687 263
Hee, Anthony de
contra Mengerssen, F.L. van; 17-3-1749 322
Heems, Johanna van; Helm, Alida van der
contra Boellard, Hermanus Nicolaas; 23-7-1782 322
Heerenberg, Daniël 's
contra Eck van Panthaleon, J. van; 15-9-1778 322
Heldewier, Abraham
contra Cremers, Hendrick; 25-3-1690 263
Helies du Boisroux, Louise Victoire
contra Caneau de Beauregard, Janne Philippe Joseph Ernest; 22-12-1757 322
Henquin, M.J.
contra Stumphius, M.H.; 31-7-1775 322
Hermijen, Mees
contra Nassau, graaf van; 29-4-1748 322
Hesselt van Dinter, Willem Jacob
contra Slijpe, Anna Suzanna Maria van; 16-7-1782 322
Heur en zuster, Hendrik van
contra Dachs, Jacobus; 23-7-1782 322
Heyder, Pieter de
contra Saint-Cricq, Chevalier de; 1-5-1750 322
Heys, Stephanus van der
contra Officieren van het afgedankte regiment Van Stolberg; 30-4-1750 322
Heyst, Stephanus van der
contra Someren van Vrijenes, Hieronimus van; 2-4-1754 322
Hogenhoeck, Abraham
contra Ploos van Amstel, Adriaen; 12-7-1688 263
Hooft, Johannes van
contra Mengerssen, F.L. van; 23-6-1749 322
Hoorn, Sophia van
contra Haasebroek, Hermannus; 17-4-1750 322
Horman, G.D.
contra Kreyinck, ?; 18-9-1709 263
Hoyles, ?
contra Monck, ?; 11-3-1687 263
Huber, Gabriel
contra Coninghsbergen, ?; 10-8-1690 263
Huysken, Mr. Adriaan
contra Leutrum, Charles baron van; 30-4-1750 322
Imbert Martines, Jacques de
contra Bignon; 10-1-1754 322
Imhoff, Guillaume Louis baron van
contra Cazimir, Carel Leopold van; 21-3-1750 322
Imhoff, baron van
contra Jenssen, von; Nostitz, de; Pilgram, de; Berlicum, van; Gersdorff, van;; 27-5-1754 322
Imhoff, baron van
contra Jenssen, von; Nostitz, de; Pilgram, de; contra Berlicum, van; Schmalenzee,; 27-5-1757 322
Jacquet, Pieter Françoys
contra Leiningen, graaf van; 23-6-1749 322
Jans, Aeltie
contra Launay, baron de; 19-5-1688 263
Janssen, Herman
contra Vermeer, J.E.B.; 15-3-1764 322
Jarnocsay, Alexander
contra Collignon, Jean François de; 29-9-1775 322
Jeannette, Maria
contra Diepenbroek, J. van; 26-4-1756 322
Jonolin, Johan
contra Connestable, Johan; 31-3-1683 263
Joustema, P.
contra Rickers, Lubbertus; 20-12-1779 322
Kelder (geseyt La Cave), Gaspar de
contra Volckringh, Meyndert; 31-1-1688 263
Kempen, Fredrik van
contra Blair de Balthajock, Johan ?; 3-2-1702 263
Keyserswaert, weduwe en boedelhoudster van wijlen Cornelis van
contra Weber, Christoffel; 14-5-1687 263
Keyserswaert, weduwe en boedelhoudster van wijlen Cornelis van
contra Weber, Christoffel; 5-2-1688 263
Keyzer, Benjamina
contra Anhalt-Schaumburg, Charles Lodewijk prins van; 26-7-1757 322
Keyzer, Ermengarda Helena
contra Brienen, Jan van; 12-2-1779 322
Keyzer, Ermengarda Helena
contra Brienen, Jan van; 11-8-1779 322
Kiers, Titia
contra Dozy, Abraham Hendrik; 21-1-1754 322
Kleeft, Christina van
contra Maillette de Buy, François; 19-12-1749 322
Knol, Cornelia
contra Pichts, G.F.; 10-2-1756 322
Koot, Gijsbert
contra Bronckhorts, Reyndert van; 2-7-1687 263
Kuenen, Fredrik
contra Berchem, Willem van; 29-5-1688 263
Kune, Fredrick
contra Els, ? van; 3-2-1702 263
Kuningham, ?
contra Waegkop, ?; 11-3-1687 263
Laan de Linckema, Maria Clara van der
contra Hacfort, Barend Allard van; 23-7-1756 322
Lander, Jenne
contra Gent, Joost van; 25-3-1690 263
Lemker de Quade, Caspar Willem
contra Ernst, Leonard; 17-5-1756 322
Levi, Marcus
contra Frantzen, Jan Willem; 10-4-1783 322
Levy, Moses
contra Boekop, W.F.; 1-4-1757 322
Libekingh, Dorothea
contra Rossum, Maurits Lodewijk van; 3-2-1702 263
Lidt, Pieter van
contra Schourok, J.S. van; 20-12-1775 322
Lier jr., Joseph van
contra Wall, J.W. van der; 11-12-1777 322
Linsinga, Ernestus van
contra Lau, Louis la; Guicherit, Pierre; 10-11-1756 322
Lis, Herman
contra Piper, G.A.; 27-9-1765 322
Los, Suzanna
contra Douglas, Abraham; 6-6-1753 322
Maas, Gerardus
contra Becker, Jacob; 12-11-1750 322
Mackolligot, ?
contra Hayles, ?; 11-3-1687 263
Macquet, Jan
contra Domselaar, J. van; 20-11-1749 322
Manneel, W. van
contra Wittenhorst, baron van; 10-10-1704 263
Mark, Jan
contra Meer, ? van der; 11-12-1753 322
Markloff, George Angelicus Jacobus; Sloet, Jan Arend; Preen, Jochem
contra Coters, Guilliaume Ernestus; 7-7-1749 322
Matthei, Maria Helena Elisabeth
contra Arnoux, Abraham Joseph; 26-7-1754 322
Mauregnault, Caspar de
contra Perre, Anthony van der; 30-12-1687 263
Meer, Hubert de
contra Dopff, G. baron de; 5-10-1764 322
Meer, Philippina de
contra Dopff, G. baron de; 5-10-1764 322
Mesmer, Wilhelmus
contra Dona, graaf van; ????? 263
Meulen, Johan van der
contra Meyer, Christoffel Daniel de; 9-2-1695 263
Meyers, Lauren
contra Dorp, jr. Arent van; 6-9-1683 263
Meys, Guiljam
contra Stuart, Alexander; 30-12-1687 263
Michel, Henry
contra Hellerwerda, B.; 30-9-1705 263
Modet, Petrus
contra Dorp, Arent Adriaen van; 3-2-1702 263
Mol, Aeltje
contra Uylenburgh, baron de; 3-4-1692 263
Moni, Thomas
contra Officieren van het regiment Van Ossery; 30-12-1687 263
Moors, Arnoldus
contra Keppel, ?; 6-10-1704 263
Moses, Benjamin
contra Stoffens, B.E.D.; 28-9-1753 322
Muray, Johan
contra Connestable, Johan; 31-3-1683 263
Murray, Robbert
contra Macklean, Allan; 27-9-1704 263
Mörner, Geroge Heinrich baron von
contra Voorst, Johan Egidius van; 1-12-1756 322
Nes, Johan van
contra Preusen, Lubbert Adolff van; 23-3-1690 263
Neve, Martinus de
contra Hordh, graaf van; 11-2-1750 322
Nieroth, Wilhem baron van
contra Tiessenhause, Johan Hendrick en George de; 12-2-1691 263
Nimmegen, Andries van
contra Lochteren, Jacoba van; 23-3-1690 263
Nimwegen, Andries van
contra Os, Clasina van; 23-3-1690 263
Nipels, Servatius
contra Ernst, Leonard; - 322
Nobelingh, Abraham
contra Steenhuysen, Maximiliaen van; 17-6-1688 263
Notten, Lambert van
contra Hemert, Heer van; 26-2-1681 263
Olffen, Catharina van
contra Jentjes, Laurens; 17-12-1754 322
Olne, Lambert Hendrik baron d'
contra Heuffy, echtgenote van Jaques; 17-7-1754 322
Oonincx, Martinus
contra Frantzen, J.W.; 13-8-1779 322
Ormier, Glaude l'
contra Volkeringh, Meynard; 30-12-1687 263
Osenbrugge, Ernestus van
contra Vooght, Nicolas Maximiliaen de; 30-12-1687 263
Ourijk, Huybert van
contra Cuper, Wilhelmina; 30-7-1750 322
Ourijk, Huybert van; mr. Everhardt van Thiel
contra Elias, Elbert; Mast, Robert van der; Thouars marquis de; Hoogop;; 11-11-1749 322
Overschie, Nicolas
contra Ploos van Amstel, Adriaen; 19-5-1688 263
Pabst, Arnold Jacob Henrick Maurits van
contra Fumal, Pieter Richard de; 1-12-1775 322
Pallandt tot Zuythem, baron van
contra Averswalt tot Plauth, J. van; 6-12-1692 263
Palm, Johanna
contra Pasman, Johannis; 4-3-1687 263
Pape, Sigismundus
contra Reymolt, Christoffel; 30-12-1687 263
Pardaillon, Boyse de
contra Sachtleven, Sara; 23-7-1700 263
Persons
contra Monck, ?; 11-3-1687 263
Pieters, J.H.
contra Rohwedel, B.C. van; 28-6-1753 322
Pieters, Judith
contra Block, Herbert; 29-5-1688 263
Poell, mr. Hilarius Gerardus
contra Monroy, Charles de; 13-1-1780 322
Pol, Godfried Fredrick van der
contra Puy, Jeacques Franchoys du; 19-5-1688 263
Poll, Godefrid Fredrick van der
contra Puy, Jaques Francoy du; 24-6-1688 263
Poulet, Willem
contra Braeckel, Louisa van; 3-2-1702 263
Puy, ? du
contra Monck, ?; 11-3-1687 263
Rademaker, Bartholomeus
contra Moulaert, Dirck; 26-10-1704 263
Raet, Jan de
contra Soutelande, ?; 3-2-1702 263
Ramdohr, J.D.
contra Rijckers, L.; 23-12-1776 322
Reedegeld, Jan
contra Hogenhuysen, W. van; 30-4-1782 322
Reverhorst, Harmen van
contra Cool, Jacob; 30-12-1687 263
Reverhorst, Hermanus van
contra Colen, Jacob; 17-6-1688 263
Reyerts, Johan
contra Barnewal, Patrick; 30-12-1687 263
Rhijn, Johanna van
contra Monseur, Johan; 24-7-1700 263
Rierbeecq, Nanningh van
contra Richman, Franciscus; 10-3-1688 263
Robberts, Thomas
contra Friesheim, Johan Theodoor baron van; 24-7-1750 322
Rodrigus, weduwe van wijlen Anthoni
contra Plae, Adriaen le; 19-5-1688 263
Roeloffs, Jan Arend
contra Coenen, J.J.P.; 15-11-1782 322
Rohwedel, Barent Christoph baron von
contra Smits, Willem; 28-7-1750 322
Rond, J.M. le
contra Pouilly de Gevry, baron de; 26-7-1754 322
Roovers, Peter
contra Connestable, Johan; 31-3-1683 263
Rosendaal, Schout en schepen der vrijheid
contra Frangipani, graaf van; 19-5-1749 322
Rossum, Adriaen Hendrick van
contra Libekingh, Baltasar; 28-7-1704 263
Roy, Judith de
contra Rensen, Lubbert Adolff van; 17-6-1688 263
Ruyven, Arnoldus van
contra Dijkman, Jan Jacob; 2-2-1776 322
Sacré, Jean Nicolas
contra Verschuyr, ?; 13-10-1690 263
Sailly, Abram de
contra Isbrants, Lambert; 27-4-1700 263
Sanby, ?
contra Monck, ?; 11-3-1687 263
Sarels van Rijn, ?
contra Loew von Steinfurth, Wilhelm; 30-4-1782 322
Scharphof, Catharina Maria
contra Belle, Pieter Barend van; 8-11-1756 322
Scheltinga, Taco
contra Vogel, Willem; 3-3-1690 263
Scheurleer en zoon, Floris
contra Thierry, ?; en andere officier van zijn regiment; 3-4-1751 322
Scheurleer en zoon, Floris
contra Raders, Ernst van; Mumme, Heijder, de Verien, Kuijff, de Witte, van Cats,; 29-11-1753 322
Schijffelbergh, Johan
contra Connestable, Johan; 31-3-1683 263
Schoonhoffsman, Hendrick
contra Connestable, Johan; 31-3-1683 263
Schouten, Lucas; Alphen, mr. Willem
contra Delvigne, Gaspar; Vraux, Antoine Joseph; Verdure, Gerard; 4-12-1760 322
Schroyesteyn, Viglius Casper
contra Osenbrugge, Willem Ernst van; 1-5-1692 263
Schultinck, Gertje
contra Chalmot, Jacobus Alexander de; 23-12-1776 322
Schutter, ?
contra Schuylenburg, ? van; 22-2-1754 322
Sermon, Johan
contra Vogel, ?; 6-12-1692 263
Singendonk, C.D.N. van
contra Stirum, A.D. graaf van; Bols, A.B.; Vermaasen, Johan; Verkuyl, wijlen; 17-5-1775 322
Sleght, Fredrick
contra Theyl, N. du; 14-1-1688 263
Sleght, erfgenamen van Fredrick van
contra Appeldoorn, ?; 24-6-1688 263
Smits, ?
contra Blittersdorph, ?; 25-8-1702 263
Sobels, P.J.A.
contra Frantzen, Jan Willem; 24-3-1783 322
Spijck, Cornelis van der
contra Swansbel, Court Jan van; 13-10-1698 263
Spitsius, Johannis
contra Meckel, Johan Phillips; 15-3-1687 263
Stappis, Voogden van de minderjarige kinderen
contra van wijlen Pieter
contra Hollart, Cornelis; 3-4-1692 263
Stappis, voogden minderjarige kinderen van wijlen Pieter
contra Fatigue, ? de; 31-1-1688 263
Steenhouwer, Pieter en voogden minderjarige kinderen van wijlen Pieter
contra Wolff, ?; 31-3-1690 263
Stevelin, Alexander Gozewijn de
contra Huygen, Johan; 9-2-1753 322
Stevenaj, Simon
contra Francoy, Louis le; 11-10-1690 263
Steyn, Sampson baron de
contra Noy, Charles de la; 2-10-1692 263
Stuart, erfgenamen van Joris
contra Connestable, Johan; 31-3-1683 263
Stud, Joseph
contra Connestable, Johan; 31-3-1683 263
Stuyvenbergh, Dirck
contra Aerts, Hendrick; 13-10-1705 263
Swaen, Anthony
contra Coeverden, Reyndert Jurriaan; 31-3-1690 263
Sweers, Jacob
contra Hogenhuysen, Willem van; 13-4-1780 322
Swenke, Johanna Isabella
contra Turcq, Franciscus Johannes; 12-10-1750 322
Szalai, Johan van
contra Bispink, Frans Herman van; 6-6-1753 322
Teljer, ?
contra Monck, ?; 11-3-1687 263
Telligen, J; Trinks, Joan Thomas; Rutgers, Jan; Knijff, de weduwe van
contra Vree, Abraham Willem de; 2-3-1757 322
Temmincks, Johanna
contra Keppel, Dirk Jan van; 15-11-1775 322
Tholl, Cornelis van
contra Bos, Aelbert; 19-5-1688 263
Tiessenhause, George de
contra Nieroth, Wilhem baron van; 12-2-1691 263
Tiessenhause, Johan de
contra Nieroth, Wilhem baron van; 12-2-1691 263
Torsay, Heer de
contra Dockum, Benedictus Diderick; 18-3-1690 263
Tour, D.C. du
contra Rechteren, A.H.C. graaf van; 16-1-1783 322
Trip, Aernold
contra Swaeffken, Diderick Gerard; 6-12-1692 263
Troyen, G. van
contra Tour, David Constantijn du; 24-5-1776 322
Tuyl, van Nicolas
contra Hoofts, Otto Hendrick; 2-4-1693 263
Urbanus, Casper
contra Connestable, Johan; 31-3-1683 263
Vaen, Roeloff de
contra Gijsen, Valentijn; 2-2-1700 263
Vandringkourt, Alexander
contra Hanswijck, Maria van; 3-9-1689 263
Veldriel, Reynier van
contra Sonborn, ? van; 17-4-1750 322
Vellecoop, Jan Arents
contra Dorp, jr. Arent van; 15-7-1683 263
Vellez, Anthoni du
contra Connestable, Johan; 31-3-1683 263
Velsen, Hendrina van
contra Moor, Joan George de; 24-7-1700 263
Velsen, Nicolas van
contra Connestable, Johan; 31-3-1683 263
Ven, Johan van der
contra Muysbach, H.; 25-3-1690 263
Verbeecke, Jan
contra Beaumont, Herbert van; 27-4-1700 263
Verhagen, Gosewijn
contra Halkeet, Everhardt; 30-12-1687 263
Verheijen, Cornelis en Martinel, Jan
contra Connestable, Johan; 31-3-1683 263
Vermaat, Elizabeth
contra Berg, Arie van den; 20-11-1780 322
Vermeer, Cornelis Christoffel
contra Betouw, Jacob Jan in de; 15-2-1765 322
Vermeulen, Constantia Aeliana
contra Verster, Pieter François; 20-2-1754 322
Versfelt, Johannes
contra Hogenhuysen, Willem van; 4-10-1779 322
Versteegen en co., Hendrik
contra Morner, Jurrien Hendrik baron van; 11-9-1754 322
Verstraaten, Pieter
contra Gent, J. van; 10-3-1691 263
Verstraeten, Pieter
contra Zeedts, S.; 31-3-1690 263
Verstraten, Pieter
contra Utenhove, ?; 28-6-1689 263
Verstraten, Pieter
contra Gijsen, Everhard; 3-3-1690 263
Vervee, Adriaan
contra Cocq van Kerckwijck, Gillis de; 29-5-1688 263
Ville, François de
contra Laar, Jacobus Johannes van de; 6-2-1756 322
Ville, François de
contra Duc, François le; 8-4-1778 322
Viserel, Willem
contra Paul, Willem; 7-2-1688 263
Vlies, Jacobmina van der
contra Alben, Hendrick Willem van der; 3-1-1692 263
Vliet, Jacobmina van der
contra Albe, Hendrick Willem van der; 1-5-1692 263
Vollens, Harmanus
contra Dienhoff, graaf en andere hoofdofficieren; 13-11-1699 263
Vries, Pieter de
contra Kerssen, Cornelia van; 5-4-1775 322
Vries, wed. van Jan van Wenen, kinderen en erfgenamen van Elisabeth de
contra Connestable, Johan; 31-3-1683 263
Vrijbergen, mr. Libinus van
contra Perre, Anthony van der; 8-3-1691 263
Waegkop, ?
contra Corbet, Walter; 11-3-1687 263
Waegkop, ?
contra Mackaey, Jacob; 11-3-1687 263
Waegkop, ?
contra Ploucket, Maurits; 11-3-1687 263
Waegkop, ?
contra Ramsay, Johan; 11-3-1687 263
Waegkop, ?
contra Douglas, Willem; 11-3-1687 263
Waegkop, ?
contra Kuningham, Fredrick; 11-3-1687 263
Waldo, Henderick Wolff
contra Grevenitz, Hans Frederick van; 7-8-1702 263
Walteling, Jan Gerrit
contra Martens, Johan; 28-3-1754 322
Wedel, Jan David
contra Randwijk, Willem Carel Hendrik graaf van; 22-9-1756 322
Wenneker, Willem
contra Dort, Johan Adolff baron de; 29-3-1690 263
Wesel, ? van
contra Bodde, ?; 7-10-1706 263
Weyden en zoon, Hendrik van der
contra Turnbul, W.L.; 17-3-1780 322
Wijck, Anthoni van
contra Lockhorst, ?; 22-2-1684 263
Wijck, Anthony van
contra Does, Johan van der; 6-1-1682 263
Wijtijser, Pieter
contra Reusch, Jan Fredrick; 29-1-1692 263
Wilson, ?
contra Monck, ?; 11-3-1687 263
Wilt, Willem de
contra Connestable, Johan; 31-3-1683 263
Winen, Catharina van
contra Haeren, N. van; 28-10-1704 263
Winia, Gerard